【裁判字號】    97,抗,1073
【裁判日期】    970704
【裁判案由】    返還提存物
【裁判全文】
臺灣高等法院民事裁定                  97年度抗字第1073號
抗  告  人  乙○○
            甲○○
            丙○○
上列抗告人因與相對人丁○○間聲請返還提存物事件，對於中華
民國97年5月23日臺灣臺北地方法院97年度聲字第1810號所為裁
定提起抗告，本院裁定如下：
    主  文
抗告駁回。
抗告訴訟費用由抗告人負擔。
    理  由
一、本件抗告意旨略以：相對人執原法院95年度裁全字第832號
    假扣押裁定（下稱前開假扣押裁定），提供擔保金新台幣（
    下同）100萬元後查封伊等財產；惟相對人雖已撤回假扣押
    執行程序，但伊等財產尚未啟封，故伊等損害仍屬存在。而
    原法院不查，竟裁定准予返還擔保金，顯屬違誤，求予將原
    裁定廢棄云云。
二、按訴訟終結後，供擔保人證明已定20日以上之期間，催告受
    擔保利益人行使權利而未行使者，法院應依供擔保人之聲請
    ，以裁定命返還其提存物；此規定於其他依法令供訴訟上之
    擔保者，準用之，民事訴訟法第104條第1項第3款、第106條
    分別定有明文。又所謂「訴訟終結」，係指依假扣押所保全
    之請求提起之本案訴訟終結；如供擔保人未提起本案訴訟時
    ，則指假扣押裁定及假扣押執行程序均不存在者而言（最高
    法院92年度台抗字第19號裁定意旨參照）。經查：
    (一)、相對人前遵前開假扣押裁定為擔保假扣押，曾提供100
        萬元為擔保金，並以原法院95年度存字第1112號提存事
        件提存在案；而相對人已聲請撤銷前開假扣押裁定，且
        撤回假扣押執行等情，有卷附前開假扣押裁定、提存書
        、原法院96年度全聲字第1367號撤銷假扣押裁定暨確定
        證明書、原法院96年11月26日北院隆95執全午字第798
        號民事執行處通知可憑（見原法院卷第4至9頁），可見
        前開假扣押裁定及假扣押執行程序均已不存在，自已符
        合前開民事訴訟法第104條第1項第3款所指之廣義「訴
        訟終結」情形甚明。
    (二)、抗告人抗辯：相對人雖撤回假扣押執行，惟伊等財產仍
        遭扣押中，伊等損害仍屬存在，故訴訟尚未終結云云，
        固據提出原法院95年3月2日及同年4月26日北院錦95執
        全午字第798號執行命令、建物登記謄本為證（見本院
        卷第7至9頁、第12頁）。惟承前所述，相對人既已撤銷
        前開假扣押裁定確定，並撤回假扣押執行程序（見原法
        院卷第7至9頁撤銷假扣押裁定、原法院執行處通知撤回
        程序自明），則本件假扣押裁定及執行程序均屬不存在
        而為訴訟終結。至於執行法院對於債權人（即相對人）
        撤回假扣押執行程序後，尚未對債務人（即抗告人）辦
        理啟封之程序，要與本件假扣押保全程序業已終結之效
        力不生影響。故抗告人以相對人雖撤回假扣押執行，但
        其等財產尚未啟封為由，抗辯本件假扣押保全程序之訴
        訟尚未終結云云，即無可取。
    (三)、從而，原法院以相對人於前開訴訟終結後，催告抗告人
        行使權利而未行使（見原法院卷第10至18頁存證信函及
        回執、原法院民事紀錄科查詢表），依民事訴訟法第
        106 條準用第104條第1項第3款規定，裁定准予發還前
        開擔保金，於法自無違誤。抗告意旨仍執前詞指摘原裁
        定不當，聲明廢棄，為無理由。
三、據上論結，本件抗告為無理由，爰裁定如主文。
中    華    民    國    97    年    7     月     4    日
                    民事第十三庭
                        審判長法  官  黃嘉烈
                              法  官  吳燁山
                              法  官  楊絮雲
正本係照原本作成。
不得再抗告。
中    華    民    國    97    年    7     月    4     日
                              書記官  鄭淑昀


司法院資訊處製作；財團法人民間司法改革基金會備份。
